【裁判字號】    97,交聲,3188
【裁判日期】    980527
【裁判案由】    交管條例聲異
【裁判全文】
臺灣板橋地方法院交通事件裁定        97年度交聲字第3188號
原處分機關  交通部公路總局臺北區監理所板橋監理站
異  議  人
即受處分人  乙○○
上列異議人即受處分人因違反道路交通管理處罰條例案件，對於
交通部公路總局臺北區監理所板橋監理站於民國97年11月17日所
為板監裁字裁41-AEW884514號處分，聲明異議，本院裁定如下：
    主  文
異議駁回。
    理  由
一、異議意旨略以：伊雖於民國97年9 月18日下午7 時20分許，
    騎乘車牌號碼BKO-305 號普通重型機車由臺北市○○路、基
    隆路交岔口往三軍總醫院方向行駛，行經公館鬧區夜市，停
    等紅燈約莫10秒過後，被警員要求移至路旁並稱伊在上一個
    路口闖紅燈，然伊認為舉發不實，因案發時間為下午7 時20
    分，正值下班尖峰時刻，公館夜市人山人海、車水馬龍，擁
    擠的情況不分週末與平日，該名員警如何邊執行勤務邊發現
    伊違規後英勇地在後一路追趕，且穿過重重車潮後將伊攔下
    ？又員警目睹伊闖紅燈之路口距離伊被攔下之路口，為前後
    2 個路口，距離約124 公尺（經伊事後以UrMap 電子地圖系
    統測得），而汀洲路為雙向單線道，擁擠程度可知，且機車
    騎士一台接著一台，交通狀況壅塞，員警如何在發現伊違規
    時，打斷跟隨伊之車輛一路尾隨，直至下一個紅綠燈路口，
    將伊攔下？況且，夜市人潮眾多，於紅燈過馬路之人潮如江
    水般滔滔不絕，何能行駛機車，穿過人潮，闖紅燈？承上述
    理由，公館夜市人山人海，車水馬龍，值勤員警或因辛勞，
    或因車潮眾多，發現有他人騎乘同樣型號之機車闖紅燈，但
    有所眼誤，誤認為伊，也絕非不可能。故伊並未闖紅燈，原
    處分有誤，聲明異議，請求撤銷原處分云云。
二、按汽車駕駛人（含機車駕駛人），行經有燈光號誌管制之交
    岔路口闖紅燈者，處新臺幣（下同）1,800 元以上5,400 元
    以下罰鍰；又汽車駕駛人有第53條情形者，除依原條款處罰
    鍰外，並予記點數3 點，交通管理處罰條例第53條第1 項、
    第63條第1 項第3 款分別定有明文。
三、經查：
(一)、異議人即受處分人乙○○於上開時間，騎乘該機車沿臺北市
    ○○路由南往北方向（即往三軍總醫院方向）行駛，行經臺
    北市○○路○ 段與羅斯福路3 段136 巷交岔路口，於其行駛
    方向之燈光管制號誌為紅燈時，闖越紅燈通過該交岔路口，
    為員警甲○○發現後，至汀州路與羅斯福路3 段90巷交岔路
    口當場攔停，並制單舉發之事實，業據異議人供稱：伊於上
    開時、地，騎乘該機車行經該處遭員警甲○○制單舉發之事
    實等語明確，並據證人甲○○於本院訊問時具結證述：當時
    伊外出處理勤務，騎乘警用機車欲返回思源街派出所，伊騎
    到東南亞戲院前（即汀州路3 段與羅斯福路4 段136 巷口）
    紅燈，伊在那停等，本來前方還有4 、5 台機車在停等，伊
    發現異議人闖紅燈過路口，異議人當時在伊前方，伊還沒到
    該路口時，燈號已經是紅燈，伊是從汀州路3 段200 巷左轉
    到汀州路3 段，伊繞過前方停等的機車去追異議人，在下一
    個路口攔停到他，當時下一個路口也是紅燈，異議人在該路
    口前停等，東南亞戲院路口沒有行人穿越，2 個路口距離約
    100 公尺；伊追趕時沒看到該機車之車號，只注意到騎士身
    形及機車顏色；雖當時時間是晚上7 時27分，但因道路兩旁
    都是商家，視線清楚；當時車潮較多，因為只有2 線道，且
    是下班時間；伊確實有看到異議人闖紅燈；伊是因為前方的
    機車都有停等，只有一台機車闖越紅燈很明顯，且當時異議
    人的機車是在停等線的第一排車子，所以沒有其他車子擋到
    ，且伊因為在後方，所以伊繞過前方車子，稍微有越過對向
    車道等語（詳見本院卷第21至24頁）明確，並有臺北縣政府
    警察局97年9 月18日北市警交字第AEW884514 號舉發違反道
    路交通管理事件通知單、現場圖各1 紙及現場照片3 幀（詳
    見上開本院卷第7 、27至29頁）在卷可稽；且衡諸證人甲○
    ○與異議人素不相識，自無仇隙怨懟，應無虛詞構陷異議人
    之理；況異議人辯稱：員警可能看到伊過路口時才看燈號，
    所以可能會有時間差云云，惟證人甲○○既已當庭具結證述
    其騎乘該機車行駛方向及在該路口紅燈前等停紅燈後，看到
    異議人闖紅燈之行為綦詳，自無時間秒差之疑義；且異議人
    自承：伊並沒有在東南亞戲院路口停等等語（詳見本院卷第
    24頁）甚明，並觀諸現場照片（詳見本院卷第22頁）所示，
    證人甲○○尾隨異議人之路徑為直線，其間並無任何交岔路
    口或彎道，則證人甲○○依其執行勤務之經驗尾隨於後跟車
    亦非難事，據此判斷異議人闖越紅燈，並無違誤，故證人甲
    ○○前開證述堪予採信。則上開事實，堪以認定屬實，異議
    人猶持前詞辯解，屬事後卸責之詞，不足採信。是異議人確
    有上揭違規闖紅燈之行為，殆無疑問。
(二)、綜上所述，異議人於上開時、地，騎乘該機車闖紅燈之行為
    屬實，原處分機關據以援引前揭規定，裁處罰鍰1,800 元，
    並記違規點數3 點並無不當，本件異議為無理由，應予駁回
    。
四、據上論斷，應依道路交通案件處理辦法第19條，裁定如主文
    。
中    華    民    國    98    年    5     月    27    日
                  交通法庭法  官  饒金鳳
以上正本證明與原本無異。
如不服本裁定應於送達後5 日內向本院提出抗告狀。
                          書記官  王春森
中    華    民    國    98    年    5     月    27    日


司法院資訊處製作；財團法人民間司法改革基金會備份。
